ACORDAO-COMPLETO-2585308

ACÓRDÃO DE RELAÇÃO

ACÓRDÃO DE RELAÇÃO 3248/2023 ATA 11/2023 - PRIMEIRA CÂMARA

Acórdão 3248/2023-TCU-Primeira Câmara
	VISTO e relacionado este processo de tomada de contas especial instaurada pela Caixa Econômica Social em desfavor de Alexsander Oliveira de Andrade, Rivanda Farias de Oliveira Batalha, Jorge Eduardo Santos e Sercol - Saneamento e Construções Ltda. em razão da não comprovação da boa e regular aplicação dos recursos recebidos por meio do Fundo Nacional de Habitação de Interesse Social, visando à realização de obras de infraestrutura, drenagem, esgotamento sanitário e pavimentação no município de São Cristóvão, SE.
	Considerando a edição da Resolução-TCU 344, de 11 de outubro de 2022, que regulamenta, no âmbito do Tribunal de Contas da União, a prescrição trienal e quinquenal para o exercício das pretensões punitiva e de ressarcimento;
	considerando que, nos termos dessa norma, " (...) incide a prescrição intercorrente se o processo ficar paralisado por mais de três anos, pendente de julgamento ou despacho, sem prejuízo da responsabilidade funcional decorrente da paralisação, se for o caso" (art. 8º) ;
	considerando que o Acórdão 534/2023-TCU-Plenário fixou entendimento, nos termos do art. 16, inciso V, do Regimento Interno do Tribunal e do art. 8° da Resolução-TCU 344/2022, que o marco inicial de fluição da prescrição intercorrente se inicia somente a partir da ocorrência do primeiro marco interruptivo da prescrição ordinária, consoante elencado no art. 5º da nominada Resolução;
	considerando que em 4/7/2012 a Controladoria-Geral da União e a Caixa Econômica Federal tomaram conhecimento das irregularidades por meio da Nota Técnica 1388/DIURB/DI/SFC/CGU-PR (peça 3, fls. 14 a 16) , começando a fluir o prazo prescricional ordinário, que veio a ser interrompido em 1/11/2012 e 8/1/2012, com as notificações de Alexsander Oliveira de Andrade e Rivanda Farias de Oliveira Batalha (peças 14 e 16, respectivamente) ;  
	considerando que após 8/1/2012 o processo somente veio a prosseguir com realização de vistoria por engenheiro da Gerência Executiva de Governo da Caixa em Aracaju em 26/9/2016 (peça 32) , ou seja, decorridos mais de quatro anos, restando configurada a ocorrência da prescrição da pretensão sancionatória e ressarcitória a cargo do TCU;
	considerando que o parecer emitido pelo representante do Ministério Público junto ao TCU sugere o reconhecimento da prescrição intercorrente (peça 110) ;
	ACORDAM os Ministros do Tribunal de Contas da União, reunidos em sessão da Primeira Câmara, com fundamento nos arts. 1º, caput, e § 1º da Lei 9.873/1999, 8º e 11 da Resolução-TCU 344/2022 e 212 do Regimento Interno, em: (i) reconhecer a ocorrência da prescrição das pretensões punitiva e ressarcitória do TCU; (ii) arquivar o presente processo.
1. Processo TC-Processo 040.667/2019-7 (TOMADA DE CONTAS ESPECIAL) 
	1.1. Responsáveis: Alexsander Oliveira de Andrade (XXX.177.965-XX) ; Jorge Eduardo Santos (XXX.431.575-XX) ; Rivanda Farias de Oliveira Batalha (XXX.752.315-XX) ; Sercol - Saneamento e Construcoes Ltda (02.053.711/0001-50) .
	1.2. Unidade: Caixa Econômica Federal.
	1.3. Relator: Ministro Jhonatan de Jesus.
	1.4. Representante do Ministério Público: Subprocurador-Geral Lucas Rocha Furtado.
	1.5. Unidade Técnica: Unidade de Auditoria Especializada em Tomada de Contas Especial (AudTCE) .
	1.6. Representação legal: Danniel Alves Costa (4.416/OAB-SE) , representando Jorge Eduardo Santos; Rafael Resende de Andrade (5201/OAB-SE) , representando Sercol - Saneamento e Construcoes Ltda. 
	1.7. Determinações/Recomendações/Orientações: não há.

Primeira Câmara

Caixa Econômica Federal.

Alexsander Oliveira de Andrade (XXX.177.965-XX); Jorge Eduardo Santos (XXX.431.575-XX); Rivanda Farias de Oliveira Batalha (XXX.752.315-XX); Sercol - Saneamento e Construcoes Ltda (02.053.711/0001-50).

JHONATAN DE JESUS

Danniel Alves Costa (4.416/OAB-SE), representando Jorge Eduardo Santos; Rafael Resende de Andrade (5201/OAB-SE), representando Sercol - Saneamento e Construcoes Ltda.

TOMADA DE CONTAS ESPECIAL (TCE)

Unidade de Auditoria Especializada em Tomada de Contas Especial (AudTCE).